Matheus Elis | Curriculum Vitae

Matheus Elis da Silva

- Físico Computacional
- Desenvolvedor Python
- Cientista de Dados

Perfil

Físico Computacional e atual aluno de mestrado em Computação Aplicada no Instituto Nacional de Pesquisas Espaciais - INPE. Atualmente atuo como Desenvolvedor Python e possuo habilidades de resolução de problemas voltados a modelagem e estatística e experiência acadêmica e profissional com trabalho individuais e em equipe.

Contato

https://www.linkedin.com/in/matheuselisdasilva/

https://github.com/MatheusElis

matheuselis@id.uff.br

São José dos Campos - SP

Habilidades e Competencias

- Linux (Ubuntu, Arc Linux e CentOS)
- Linguagens de programação: C/C++, Python, R, Julia, Lua e PostgreSQL
- Bibliotecas de Computação de Alto Desempenho: OpenMP e MPI
- Criação de Scripts em Bash
- Inglês intermediário
- Familiaridade com AWS
- Experiência com WebScraping
- Modelagem Epidemiologica

Formação Acadêmica

INPE - Instituto Nacional de Pesquisas Espaciais. Mestrando em Computação Aplicada

- Maio de 2021 Atual
- Disciplinas: Programação de Sistemas Massivamente Paralelos, Topicos em Observação da Terra e Modelagem e Simulação do Sistema Terrestre

UFF - Universidade Federal Fluminense. Física com ênfase em Física Computacional

- Fevereiro de 2015 a Maio de 2021
- Monitor Bolsista no Projeto Sensebiliza (2017-2021)
- Monografia intitulada "Estudo da Dinâmica da Hanseníase no Norte do Brasil Via Modelagem Baseada em Agentes"

Experiência Profissional

TrackCash

- Julho de 2021 Atual
- Desenvolvedor Python Pleno
- Descrição: Atuar como desenvolvedor backend no desenvolvimento de sistemas para automação de processos, comunicação com apis e leitura de dados em arquivos.

Cursos e Certificações

Certificados Alura

- Duração total de 48 horas
- Programação:
 - 1. Python 3 parte 1: Introdução à nova versão da linguagem (de 22/07/2021 a 26/07/2021) 12hrs
 - 2. Jogos clássicos parte 1: Iniciando no Javascript com Pong (de 23/07/2021 a 27/07/2021) 6hrs
 - 3. Jogos clássicos parte 2: laços e listas com Javascript (de 27/07/2021 a 28/07/2021) 4hrs
 - 4. Arquitetura de computadores: Por trás de como seu programa funciona (de 28/07/2021 a 01/08/2021) 8hrs
 - 5. Introdução ao Django 3: Modelo, Rotas e Views
- Front-end
 - 1. HTTP: Entendendo a web por baixo dos panos (de 12/08/2021 a 16/08/2021) 14hrs
- DevOps
 - 1. Linux I: Conhecendo e utilizando o terminal (de 01/08/2021 a 01/08/2021) 4hrs

Curso de programação em Julia

- Udemy
- Fevereiro de 2021
- Duração de 12.5 horas

Linguagem R

- Udemy
- Fevereiro de 2021
- Duração de 7 horas

Data Science e Machine Learning

- WorCAP 2020 INPE
- Setembro de 2020
- Duração de 6 horas

R em ambiente HPC

- Escola de Inverno Supercomputador SDUMONT LNCC
- Agosto de 2018
- Duração de 4 horas

Introdução a Programação Paralela/OpenMP

- Escola de Inverno Supercomputador SDUMONT LNCC
- Agosto de 2018
- Duração 4 horas

Introdução ao uso de containers em Computação de Alto desempenho

- Escola de Inverno Supercomputador SDUMONT LNCC
- Agosto de 2018
- Duração de 4 horas

Fortram para Programação Paralela

- Escola de Inverno Supercomputador SDUMONT LNCC
- Agosto de 2018
- Duração de 8 horas

C para Programação Paralela

- Escola de Inverno Supercomputador SDUMONT LNCC
- Agosto de 2018
- Duração de 8 horas